臺灣板橋地方法院刑事判決　　　　　　 96年度易緝字第120號
公　訴　人　臺灣板橋地方法院檢察署檢察官
被　　　告　乙○○
選任辯護人　鄭洋一律師
上列被告等因詐欺案件，經檢察官提起公訴（95年度偵字第1678
6 號），本院判決如下：
    主  文
乙○○共同連續意圖為自己不法之所有，以詐術使人將本人之物
交付，處有期徒刑壹年；減為有期徒刑陸月，如易科罰金，以銀
元佰元即新台幣玖佰元折算壹日。
    事  實
一、丙○○、戊○○（均已審結）、乙○○於民國91年6 月間共
    同成立臺灣全民生化科技股份有限公司（下稱全民生化公司
    ），由戊○○擔任負責人、乙○○擔任總經理、丙○○則擔
    任執行長。全民生化公司自民國92年9 月間起，與豐富醫師
    簽署合作經營契約書，約定共同生產美容產品，其方式係由
    全民生化公司提供資金設置場所，在臺中成立美容中心（美
    顏館），由豐富醫師負責自人體幹細胞中萃取養分後，提供
    技術及交由全民生化公司之細胞培植中心、美容產品加工廠
    製成美容產品，而加以販售並提供客戶美容服務。然因簽約
    後，全民生化公司遲未提供設置臺中場所，亦未積極與豐富
    醫師進行有關自幹細胞發展美容產品之動作，豐富醫師自93
    年3 月間起即表示有終止合作計畫之意。惟乙○○、丙○○
    、戊○○因全民生化公司所設南投工廠投資製造可分解塑膠
    袋後虧損嚴重，且以票據擔保借款後亦損失慘重，為籌措資
    金以填補虧損，竟基於為自己不法所有之概括犯意聯絡，先
    於93年10月間，以全民生化公司購置中部辦公室為由，隱瞞
    該項合作計畫已接近終止之實情，向丁○○表示借款新臺幣
    （下同）4,611,875 元，而交付賢能國際材料股份有限公司
    、穩捷實業有限公司之客票、發票各2 紙。復於93年11月間
    之某日，由乙○○、丙○○、戊○○在全民生化公司即臺北
    縣中和市○○路258 號16樓之3 ，以豐富醫師提供之幹細胞
    發展資料，向丁○○進行簡報後，向丁○○詐稱：「全民生
    化公司投資之幹細胞發展很有前景；幹細胞之技術已完成」
    ，並表示乙○○為李遠哲兄弟之語以暗示李遠哲於中研院之
    關係，得引進中研院之技術，佐以全民生化公司所放置乙○○與李遠哲之照片，及偕同丁○○至豐富醫師位於臺中之診
    所做美容保養，終使丁○○陷於錯誤，誤認乙○○、丙○○
    、戊○○3 人所推行之幹細胞發展計畫已接近實際營運階段
    ，將使全民生化公司獲利，乃又陸續借款予全民生化公司合
    計14,109,311元，而收取全民生化公司之支票11紙，合計以
    上期間共借18,720,186元（起訴書誤載為2200餘萬元）。然
    而乙○○等人卻將籌集之資金用以填補生產塑膠袋造成之虧
    損，並未真正用於投資與豐富醫師之美容產品上。嗣自94年
    2 月21日起，全民生化公司即開始陸續跳票，丁○○所持之
    賢能公司、穩捷公司、全民生化公司之支票均遭退票，始知
    受騙。
二、案經被害人丁○○訴請臺灣板橋地方法院檢察署檢察官偵查
    起訴。
    理  由
一、按被告以外之人於審判外之陳述，雖不符同法第159 條之1
    至之4 之規定，而經當事人於審判程序同意作為證據，法院
    審酌該言詞陳述或書面陳述作成時之情況，認為適當者，亦
    得為證據；當事人、代理人或辯護人於法院調查證據時，知
    有第159 條第1 項不得為證據之情形，而未於言詞辯論終結
    前聲明異議者，視為有前項之同意，亦據刑事訴訟法第159
    條之5 規定明確。查被告乙○○於本院準備程序中，對共同
    被告丙○○、戊○○、告訴人丁○○、證人甲○○等人在偵
    查中所為之陳述均抗辯無證據能力，而經本院在審理中另行
    對上揭等人採行交互詰問外，對證人豐富於偵查中經具結而
    為之證述，及起訴書所列支票、退票理由單、發票影本、法
    務部票據信用資訊連結作業查詢明細表、幹細胞發展簡報、
    合作經營契約書、以及偵查卷所附之公司基本資料查詢、土
    地登記謄本、借款明細表等證據之證據能力則無爭執，且迄
    至言詞辯論終結前亦未再聲明異議，法院審酌此等證據資料
    製作時之情況，尚無違法不當及證明力明顯過低之瑕疵，亦
    認為以之作為證據應屬適當，故揆諸前開規定，依刑事訴訟
    法第159 條之5 規定，認前揭證據資料均例外有證據能力，
    合先敘明。
二、訊據被告乙○○並不否認有擔任全民生化公司總經理，暨該
    公司確有向告訴人借款，所交付之票據嗣後均未兌現之事實
    ，惟辯稱：伊雖知悉公司要開設美顏館的事情，但相關業務
    都由丙○○與豐富醫師處理，會向告訴人作簡報之目的，是
    要向客戶說明欲發展這個業務及邀告訴人投資，而非在向告
    訴人借款，且伊將常要出國拓展業務，對公司業務及資金往
    來情形並不清楚，回國時，丙○○表示公司需要週轉金，而
    欲向丁○○調錢，基於身為公司股東之責任，才會在票據上
    背書，但伊並無共同詐騙告訴人之行為云云。經查：
  (一)被告戊○○、乙○○、丙○○分別為全民生化公司之董事長
    、總經理、執行長，全民生化公司自92年9 月間起與豐富醫
    師簽署合作經營契約書，約定共同生產美容產品，嗣於93年
    11月間，乙○○、丙○○、戊○○即以生產幹細胞美容產品
    有發展遠景為由，向告訴人丁○○進行簡報，告訴人乃自93
    年10月間起至94年2 月間止，陸續借款予全民生化公司金錢
    ，惟所交付之借據均未獲兌現等情，有全民生化公司基本資
    料暨營業項目內容、公司變更登記表、幹細胞儲存及美容中
    心照片、支付之支票、退票理由單、統一發票、法務部票據
    信用資訊連結作業查詢明細表、幹細胞簡報資料、合作經營
    契約合約書、借款明細表等為據（詳台灣板橋地方法院檢察
    署95年度他字第1443號偵查卷宗第40-51 、52-60 、64-65
    、85-88 、96-98 、133- 152、176-183 、188-192 、218-
    221 頁），堪信為實在。
  (二)又全民生化公司與豐富醫師間之幹細胞美容產品生產計畫並
    無確實執行乙情，業據證人豐富醫師於偵查中證稱：我與全
    民生化公司有合作，約定由我提供產品，全民公司負責提供
    研究資金並向衛生署提出許可，但簽約後，該公司均未向我
    要過產品樣本，僅丙○○有找告訴人及甲○○到我診所做保
    養，該公司不曾提供我任何資金，幾次開會下來，我覺得該
    公司並不積極經營，且因聽聞該公司資金有問題，遂於94年
    8 月間終止合約，自92年簽約後，全民公司未提供資金，於
    92至93年間，全民公司亦無與我進行任何與幹細胞有關之經
    營等語（見前開偵查卷第174 頁）。且證人豐富醫師於本院
    審判中更詳述：在簽約後約半年左右，也就是93年3 月左右
    ，我就覺得全民公司有問題，但是因為有合約在，所以我給
    對方一些空間，到了93年8 、9 月，我就向全民公司要求終
    止合約，本來全民公司不願意，後來因為他們都沒有照合約
    推行，所以不好意思才終止，偵查卷第55-58 頁之照片，是
    94年底完工之後的照片，被告在買房子後三個月左右提出設
    計圖，然後才開始裝潢，之後停了幾個月，才又繼續裝潢，
    與契約所要求之時間均不符；簽約後前半年，我們很積極在
    進行，之後不知為何就不太積極，是全民生化公司的問題，
    因為在業務上，我認為很多地方全民公司執行不確實，雙方
    沒有辦法合作經營等語（見本院95年易字第1367號卷宗(一)第
    195- 199頁），顯見全民生化公司固然有與豐富醫師互約合
    作，惟於簽約後，被告等人並未依約推動美容產品之生產計
    畫，甚至早在93年8 、9 月間，豐富醫師即表示欲終止合約
    。是全民生化公司在此合作計畫之推行上，至93年8 、9 月
    間業已面臨終止合約之瓶頸，被告丙○○、戊○○、乙○○
    等，竟仍於93年10月間先向告訴人表示欲購置中部辦公室，
    復於同年11月間向告訴人簡報稱與豐醫師間之計畫獲利可期
    云云，使告訴人誤認全民生化公司之投資案有獲利能力，而
    允諾借款。是被告乙○○與丙○○、戊○○共同隱瞞全民生
    化公司上開合作契約有不能推行之虞，反而誇大稱有獲利遠
    景，顯有施用詐術之情事。
  (三)且證人即告訴人丁○○於審理中即證稱：被告等有說李遠哲
    是乙○○的哥哥，公司有他們的合照，可以從中研院提供技
    術等語等語（見本院95年易字第1367號卷(一)第183 頁）；另
    陪同告訴人至全民生化公司聽取簡報暨當日晚上餐敘之證人
    甲○○亦證稱：「（問：乙○○有無向你表示李遠哲是他何
    人？）有，他告訴我是兄弟，我有問他是什麼兄弟，他還笑
    笑回答我說讓我猜。」、「說過不只兩次，簡報完看到照片
    問他，他就提到，而且還說有一個專案，晚上吃飯時，我又
    在問他是什麼兄弟，他就說讓我猜。」（本院卷134 、137
    頁）；復核諸證人豐富表示：「與他們接觸時，他們有說乙○○與李遠哲是堂兄弟。但是沒有提到中研院會支援，只又
    提到因為中研院的關係，將來有加持的作用。」等語，另證
    人即幹細胞生化事業籌備處成員陳紹寬亦曾證述：「我有看
    過他們的合照，乙○○說她與李遠哲有親戚關係，是他哥哥
    」（本院95年易字第13 67 號卷宗(一)第196 頁，同卷宗(二)第
    43頁），顯見並非如被告乙○○所辯，未曾向外人表示其與
    李遠哲之關係云云。而全民生化公司與豐富醫師簽訂合作契
    約時，豐富醫師之幹細胞移植技術業已成熟，僅需全民生化
    公司籌設場所即可營運，此據同案被告丙○○、戊○○所自
    承，故全民生化公司進行幹細胞美容產品之生產計畫，無須
    透過中研院取得任何技術，且亦無庸仰賴中研院之人員援助
    ，被告乙○○既刻意在全民生化公司內擺放其與李遠哲之合
    照，復利用其與李遠哲之親戚關係，明示或暗示向告訴人強
    調中研院之關係有助於全民生化公司推展幹細胞研究，自亦
    屬詐術之施用。
  (四)又告訴人於本院審理中證稱：93年底借第一筆錢後（即收取
    賢能、穩捷公司客票），被告等帶我到豐富醫師診所參觀，
    當時被告等並沒有說明全民公司的經營狀況，後來才知道當
    時全民公司已很危險，但當時他們一直說快要可以營業等語
    ；佐以證人豐富醫師亦陳述：丁○○是透過丙○○來我診所
    ，他說要體驗產品，這產品是先從告訴人的口腔取出他的幹
    細胞，之後再作成產品，用於他的臉部，後來我們用其他的
    幹細胞，治療他的牙周病，當時我知道他來的目的，除了要
    瞭解產品，還有來看12樓的裝潢等情（見本院95年易字第13
    67號卷宗(一)第184-185 、196 頁）。是本件被告等既因場地
    籌設問題，已瀕臨與豐富醫師終止合約之處境，被告等仍藉
    由使告訴人接受豐富醫師之服務，使告訴人認為幹細胞美容
    產品之生產技術成熟，再向告訴人誇稱此計畫已接近可經營
    之階段，而隱瞞全民生化公司財務窘境，由被告上開舉止觀
    之，更難謂無詐術之施用。
  (五)另核之同案被告丙○○、戊○○所提出之經濟部、中央銀行
    函暨所附全民生化公司票據明細等件（詳本院95年易字第13
    67號卷(一)第139-144 頁），更知全民生化公司在92年11月間
    ，即因中央租賃公司撥款問題致連續跳票，為此損失2,000
    餘萬元，造成公司財務發生困難。然就全民生化公司所面臨
    資金周轉之困境，被告等除未據實告知告訴人外，更利用幹
    細胞美容產品之簡報，使告訴人認為全民生化公司經營正常
    ，且有能力擴張其營業規模及於臺中美容產品之生產部分。
    況被告丙○○坦承向告訴人所借得之資金除用於臺中美顏館
    之籌設外，亦有部分用於南投工廠等語（參本院95年易字第
    1367號卷(二)第93頁）。而被告等第一筆借款，係93年10月間
    以購置美顏館場地為由向告訴人借4,611,875 元，再於93年
    11月間對告訴人做臺中美顏館幹細胞發展簡報後，陸續借款
    14,109,311元，被告等雖確實購買臺中市○村路○ 段30號12
    樓作為美容中心，但後續裝潢係拖延至94年底之後始完成，
    顯見被告於93年11月至94年2 月間向告訴人所借得之款項，
    並未投資於臺中美容中心計畫之推展，而係挪於填補南投工
    廠投資後之資金缺口。雖然被告等借款後，有自由處分所借
    款項之權，惟當時全民生化公司資金周轉困難，信用基礎已
    不穩固，但被告等利用對告訴人簡報，使告訴人認為全民生
    化公司借款係用於投資將達「營運」階段之臺中美容中心，
    告訴人因此錯估全民生化公司之信用。換言之，被告等人除
    隱瞞臺中美容中心計畫推行之瓶頸，又隱瞞南投設廠後虧損
    情形，加上積極向告訴人稱全民生化公司之臺中美容中心計
    畫有發展前景，所用之手段均為詐術之施用，致使告訴人陷
    於錯誤而借款。雖以投資之常情，盈虧本無定數，惟被告等
    已積極使用詐術，致不能事後僅以「周轉不靈」一語卸免施
    用詐術取財之責。
  (六)而告訴人因被告等所用前開詐術行為，先後借款予被告等共
    計18,720,186元，有告訴人所提出之賢能公司、穩捷公司支
    票共4 紙（見前開偵查卷第85-88 頁）、全民生化公司支票
    11紙（見同前偵查卷第189-192 頁）為證，核與被告丙○○
    所自承借款共1800餘萬元等語相符（見本院卷第92頁）。起
    訴書載稱告訴人借款予全民生化公司共計2200餘萬元，與告
    訴意旨不符，且無實證可佐，應係出於誤載。至於公訴意旨
    指稱賢能、穩捷公司為空頭公司，除據告訴人片面指訴外，
    關於上開2 家公司之籌設經過、營運情形、與全民生化公司
    之實際交易情形，並無證據足以說明。雖被告等遲未提出如
    何取得上開公司支票之訂貨、出貨資料，惟不能於無證據之
    下逕認定被告等所使用之賢能、穩捷公司支票即為空頭支票
    。惟被告等對所交付與告訴人之上開客票跳票後，迄今亦已
    2 年以上，被告等竟仍未整理出交易時之出貨資料，亦未向
    上開公司為貨款返還之主張，此節即與常情不符。是被告等
    在未確查賢能公司、穩捷公司之信用，即以所取得之客票供
    擔保，復於借款時積極使用詐術，無論上開2 家公司是否為
    空頭公司，均不影響被告等詐欺犯行之成立。
  (七)末查，被告乙○○雖抗辯其未參與幹細胞美容產品業務，亦
    無據此事由向告訴人借款，全民生化公司之借款事宜，其均
    不清楚云云。惟查，全民公司與豐富醫師所欲經營之幹細胞
    美容產品業務，係由被告乙○○與丙○○、戊○○共同會議
    決議，並進行預算估算，嗣後則由被告乙○○及丙○○負責
    與豐富醫師接觸乙節，業經證人豐富醫師結證：「我與丙○○認識很早，主要是和他接洽，再來是乙○○」、「乙○○
    統籌所有事情，但是在決議上他們沒有執行。未決議的議題
    ，他們回去之後，也沒有去思考要怎麼做，變成一直開會討
    論相同的問題。而且乙○○常常在國外，開會也時常延宕。
    」等語甚詳（本院95年易字第1367號卷宗(一)第196 、198 頁
    ）；同案被告丙○○則證稱：那時候我公司評估業務有前景
    ，我們公司是指主要的人，就是股東開會決定的，主要有乙○○、我以及其他公司同事下去台中與豐富醫師開會，醫學
    美容業務主要是我及乙○○在與豐富醫師接洽及主持等語，
    另戊○○亦明確證述被告乙○○確有參與幹細胞美容業務之
    會議等情（見本院卷宗第92、94、103 、108 頁）。嗣後亦
    由被告乙○○與丙○○共同邀告訴人至全民生化公司聽取簡
    報，並參與向告訴人借款事宜等情，則除據告訴人於審理中
    證述：「他們三人向我借錢，說要作幹細胞生意，一開始借
    的不多，後來跟我說幹細胞有發展潛力，陸陸續續向我借很
    多錢。借錢的過程是，丙○○跟乙○○在92年的時候請我到
    他們的公司去，他們請我去聽他們做的簡報，當場他們就開
    口向我借錢。當時他們沒有說要借多少錢，只先說先借伍佰
    萬，後來我就匯伍佰萬給他們。之後他們三人都在場時，又
    繼續向我借錢，地點都是在他們公司，他們開支票給我，陸
    陸續續又匯了壹仟多萬。」、「丙○○接觸最多，其次是乙○○」等語綦詳外（參本院95年易字第1367號卷宗(一)第182
    、188 頁），丙○○亦在庭證稱：是我和乙○○一起找上丁○○借款，當時因為要裝潢等資金不夠，所以問他可否用資
    金的方式來借我們錢，一開始借錢的時候，乙○○都有參與
    ，因為那時候他與丁○○比較熟；暨戊○○則稱：公司之業
    務均由丙○○與乙○○負責處理，向告訴人借錢的事也都是
    由該2 人去談（本院卷宗第93、97、108 、109 頁）。此外
    ，本件向告訴人借款所交付之票據共計11紙，均經被告乙○○與同案被告丙○○、戊○○共同背書而為擔保之事實，亦
    有告訴人所提出之票據正反面暨退票理由單共11份附卷足佐
    ，被告乙○○已不否認上揭背書確為其所親簽（本院卷第14
    2 、150-179 頁），證人丙○○復又證稱：交給丁○○的票
    據，要求被告背書的時候，被告應該都知道票據是要向告訴
    人借款。當時三人是同時簽的，因與告訴人是好朋友，所以
    會等到三個人都在時再同時背書等語（詳本院卷第101 頁）
    。顯見被告乙○○雖需經常出國發展於菲律賓之業務，然對
    於全民生化公司發展幹細胞美容產品業務暨向告訴人借款之
    事仍涉入至深，從而其對於發展幹細胞美容產品業務之進度
    已經停滯，應知之甚稔，卻隱瞞上揭合作業務已經停滯之事
    實，仍邀告訴人至全民生化公司聽取簡報，再以其與李遠哲
    之關係暗示中研院將提供挹注，而陸續向告訴人借款，復於
    票據上背書而交付予告訴人做為借款之擔保，是其確有與丙○○、戊○○共同對告訴人施以詐術之行為甚明。被告乙○○再以前情置辯，自非可取。
  (八)基上事證判斷，本件被告乙○○確有與同案被告丙○○、戊○○共同詐欺取財之犯行，已臻明確，應依法論處。
三、被告乙○○行為後，刑法於94年2 月2 日經總統以華總一義
    字第09400014901 號令修正公布，並於95年7 月1 日施行。
    而按行為後法律有變更者，適用行為時之法律，但行為後之
    法律有利於行為人者，適用最有利於行為人之法律，修正後
    刑法第2 條第1 項定有明文。此條規定係規範行為後法律變
    更所生新舊法律比較適用之準據法，本身尚無新舊法比較之
    問題，於新法施行後，應一律適用新法第2 條第1 項之規定
    ，為「從舊從輕」之比較，先予敘明。再按本次法律變更，
    比較時應就罪刑有關之共犯、未遂犯、想像競合犯、牽連犯
    、連續犯、結合犯，以及累犯加重、自首減輕暨其他法定加
    減原因（如身分加減）與加減例等一切情形，綜其全部罪刑
    之結果而為比較（最高法院95年5 月23日95年度第8 次刑庭
    會議決議參照）。就本件所應適用法條部分，相關修正有：
  (一)刑法第339 條第1 項本身雖未修正，然該罪有罰金刑之處罰
    ，且自24年7 月1 日施行後即未再修正，依增訂刑法施行法
    第1 條之1 規定，其罰金即應以新臺幣為單位，數額應提高
    30倍。而倘依被告丙○○、戊○○行為時之罰金罰鍰提高標
    準條例第1 條之規定，依法律應處罰金罰鍰者，就其原定數
    額提高為2 倍至10倍。但法律已依一定比率規定罰金或罰鍰
    之數額或倍數者，依其規定。而依行政院會銜司法院於72年
    7 月27日發布，同年8 月1 日施行，有關刑法定有罰金各條
    ，提高為10倍。再者銀元與新台幣之比率為1 比3 。從而前
    開犯罪條文修正前、後罰金最高額應屬相同。惟被告丙○○
    、戊○○行為時，刑法第33條第5 款原規定：「罰金：1 元
    以上。」，修正後刑法第33條第5 款則規定：「罰金：新台
    幣1 千元以上，以百元計算之。」將罰金刑提高為新臺幣1
    千元以上，且以百元計算，比較修正前後規定，修正後刑法
    第339 條第1 項所規定本刑罰金刑之最低額，較修正前提高
    ，依修正後刑法第2 條第1 項規定，自應以修正前之規定較
    為有利。
  (二)刑法第28條共同正犯部分雖有修正，惟本條係將共同正犯共
    同「實施」犯罪之用字，依實務定見明文化修正為「實行」
    ，就本件被告乙○○與丙○○、戊○○3 人之行為分擔程度
    ，適用新、舊法之規定均無不同。
  (三)刑法第56條業經修正刪除，依修正前刑法第56條規定，被告
    乙○○所犯詐欺取財罪，因時間緊接，犯構成要件相同之罪
    名，可依連續犯之規定論以一罪。而依修正後刑法刪除第56
    條之結果，被告上開犯行，應依行為次數分論併罰，比較修
    正前後刑法，應以修正前之刑法有利於被告。
  (四)綜上開比較結果，應以修正前刑法有利於被告，則應一體適
    用修正前刑法規定為論罪科刑之準據。又刑法有關易科罰金
    （包括其折算標準）之修正，乃相當於科刑規範事項之變更
    ，故如行為後有關易科罰金之規定有所變更者，亦應依刑法
    第2 條第1 項規定，為新舊法之「從舊從輕」比較；且所謂
    比較新舊法應整體適用，不能割裂適用，乃係指與罪刑有關
    之本刑而言，並不包括易科罰金在內之易刑處分，故事關刑
    罰執行之易刑處分仍應分別適用最有利於行為人之法律（參
    看最高法院96年臺上字第2233號判決）。按95年7 月1 日修
    正施行後之刑法第41條第1 項前段關於得易科罰金之折算標
    準，由「得以1 元以上3 元以下折算1日 」（按：此規定配
    合修正前罰金罰鍰提高標準條例第2 條【現已刪除】規定，
    就其原定數額提高為100 倍折算1 日，則最高應以銀元300
    元折算1 日，經折算為新臺幣後，應以新臺幣900 元折算為
    1 日），提高為「以新臺幣1 千元、2 千元或3 千元折算1
    日」，並刪除「因身體、教育、職業、家庭之關係或其他正
    當事由，執行顯有困難」之條件。是以修正前關於易科罰金
    之折算標準金額較低，經比較新舊法結果，修正前之規定對
    被告乙○○自係較為有利，應依刑法第2 條第1 項前段規定
    ，適用修正施行前之刑法第41條第1 項前段規定。
四、核被告乙○○所為，係犯刑法第339 條第1 項之詐欺取財罪
    。被告乙○○與丙○○、戊○○間，就前開犯罪事實有犯意
    聯絡及行為分擔，應論以共同正犯。被告所犯多次詐欺取財
    罪，因時間緊接，犯構成要件相同之罪名，可依連續犯之規
    定論以一罪，並依法加重其刑。爰審酌被告乙○○於公司資
    金周轉困難之情形下，欲調借資金應急，竟以幾乎面臨停頓
    之臺中美容中心計畫誆騙告訴人，使告訴人誤認全民公司之
    發展遠景而借款1800餘萬，損失非微，迄今又尚未完全彌補
    ，且迄今仍否認犯行之態度等一切情狀，量處如主文所示之
    刑。又被告本件犯罪係在96年4 月24日以前，復無中華民國
    九十六年罪犯減刑條例所列不予減刑之情形，應依同條例第
    2 條第1 項第3 款之規定，就所受宣示之有期徒刑減其刑期
    二分之一，並諭知易科罰金之折算標準。
據上論斷，應依刑事訴訟法第299 條第1 項前段，刑法第2 條第
1 項前段、修正前刑法第28條、第56條、刑法第339 條第1 項，
、修正前刑法第41條第1 項前段，罰金罰鍰提高標準條例第1 項
前段、廢止前罰金罰鍰提高標準條例第2 條，中華民國九十六年
罪犯減刑條例第2 條第1 項第3 款、第7 條、第9 條，判決如主
文。
本案經檢察官江祐丞到庭執行職務。
中　　華　　民　　國　　96　　年　　12　　月　　31　　日
                  刑事第十一庭  審判長法　官  徐蘭萍
                                      法  官  林淑婷
                                      法  官  邱景芬
以上正本證明與原本無異
如不服本判決應於送達後10日內向本院提出上訴狀
                                      書記官  曾千庭
中　　華　　民　　國　　96　　年　　12　　月　　31　　日
附錄本案論罪科刑法條全文：
刑法第339條
意圖為自己或第三人不法之所有，以詐術使人將本人或第三人之
物交付者，處五年以下有期徒刑、拘役或科或併科一千元以下罰
金。
以前項方法得財產上不法之利益或使第三人得之者，亦同。
前二項之未遂犯罰之。
